【裁判字號】    97,訴,2899
【裁判日期】    971028
【裁判案由】    違反毒品危害防制條例
【裁判全文】
臺灣彰化地方法院刑事判決              97年度訴字第2899號
公  訴  人  臺灣彰化地方法院檢察署檢察官
被      告  甲○○
                    （現另案於臺灣彰化監獄執行）
上列被告因違反毒品危害防制條例案件，經檢察官提起公訴（97
年度毒偵字第3741號、第3778號），本院改依簡式審判程序審理
，判決如下：
    主  文
甲○○施用第一級毒品，處有期徒刑柒月；又施用第一級毒品，
處有期徒刑柒月。應執行有期徒刑拾壹月。
    事  實
一、甲○○前因施用毒品案件，經裁定令入勒戒處所施以觀察、
    勒戒後，因無繼續施用毒品之傾向，於民國96年2月2日執行
    完畢釋放。詎仍不知悔改，(一)復基於施用第一級毒品海洛因
    之犯意，於97年7月18日晚上7時許，在彰化縣田中鎮○○路
    百姓公廟旁廁所內，以毒品海洛因摻水置於針筒注射血管之
    方式，施用第一級毒品海洛因1次（該針筒已經為甲○○丟
    棄）。嗣於97年7月21日晚上9時55分許，在彰化縣田中鎮○
    ○路與新生路路口，為警持臺灣彰化地方法院檢察署（以下
    簡稱：彰化地檢署）之鑑定許可書強制其到場，經採集其尿
    液送驗，結果呈現可待因及嗎啡之陽性反應。(二)另基於施用
    第一級毒品海洛因之犯意，於97年8月6日下午5時許，在彰
    化縣員林鎮○○路旁之某處果園內，以毒品海洛因摻水置於
    針筒注射血管之方式，施用第一級毒品海洛因1次（該針筒
    已經為甲○○丟棄）。嗣於97年8月7日上午9時許，在彰化
    縣田中鎮○○里○○路○段299號，為警持彰化地檢署之鑑
    定許可書強制其到場，經採集其尿液送驗，結果呈現可待因
    及嗎啡之陽性反應，始悉上情。
二、案經彰化縣警察局田中分局報告臺灣彰化地方法院檢察署檢
    察官偵查起訴。
    理  由
壹、程序部分：
    查被告甲○○所犯之本案犯罪，係死刑、無期徒刑、最輕本
    刑為3年以上有期徒刑以外之罪。其於準備程序就上揭被訴
    事實為有罪之陳述，經受命法官告知簡式審判程序之旨，並
    聽取其與公訴人之意見後，本院認無不得或不宜改依簡式審
    判程序進行之情事。爰依刑事訴訟法第273條之1第1項、第
    284條之1規定，裁定由受命法官獨任進行簡式審判程序，先
    予敘明。
貳、實體部分：
一、訊據被告甲○○對於上揭事實均坦承不諱；且上揭二次對於
    被告所採集之尿液，經送檢驗後，均呈現可待因及嗎啡之陽
    性反應，此分別有(一)彰化地檢署鑑定許可書、彰化縣警察局
    委託檢驗尿液代號與真實姓名對照認證單，及詮昕科技股份
    有限公司（以下簡稱：詮昕公司）97年8月1日報告編號0000
    0000號濫用藥物尿液檢驗報告各1紙；(二)彰化地檢署鑑定許
    可書、彰化縣警察局委託檢驗尿液代號與真實姓名對照認證
    單，及詮昕公司97年8月18日報告編號00000000號濫用藥物
    尿液檢驗報告各1紙等在卷可稽。足認被告自白與事實相符
    ，可以採信。本案事證明確，被告上揭二次施用第一級毒品
    之犯行，均堪以認定。
二、查被告前因施用毒品案件，經裁定令入勒戒處所施以觀察、
    勒戒後，因無繼續施用毒品之傾向，於96年2月2日執行完畢
    釋放一節，有臺灣高等法院被告前案紀錄表1份在卷可按。
    被告於上揭觀察、勒戒執行完畢釋放後，5年內再犯本件施
    用第一級毒品罪，所為合於毒品危害防制條例第23條第2項
    規定之追訴要件，自應依法論科。
三、按海洛因係毒品危害防制條例第2條第2項第1款所規定之第
    一級毒品，不得非法施用。核被告所為，係分別犯毒品危害
    防制條例第10條第1項之施用第一級毒品罪。其為施用第一
    級毒品而持有海洛因之低度行為，已為其施用之高度行為所
    吸收，均不另論罪。又被告所犯上揭二次施用第一級毒品之
    犯行，犯意各別，應予分論併罰。
四、又按施用毒品行為之本質為藥物濫用、物質依賴，自殘性明
    顯，侵害性卻隱晦。基於施用毒品此一特性，毒品危害防制
    條例第10條第1項、第2項之刑罰，就須與同條例第20條之保
    安處分比擬觀察，而不應與一般犯罪之刑罰等量齊觀。因此
    ，對被告施以相當期間之徒刑，藉以隔離毒品、戒除依賴即
    可，過度監禁之結果，徒然虛擲被告生命，並有浪費國家稅
    收之虞。爰審酌被告曾有贓物及竊盜等前科，現並因先前所
    犯之施用第一級毒品罪，入監服刑，將至98年5月6日始執行
    期滿【均不構成累犯】，有上揭臺灣高等法院被告前案紀錄
    表在卷可參，素行不佳；且其前因施用毒品案件，經施以觀
    察、勒戒及判處徒刑後，仍再施用，顯見其毒癮程度嚴重，
    亦未能悔改並記取教訓；惟念及施用毒品犯罪之本質，為戕
    害自我身心健康之行為，尚未嚴重破壞社會秩序或侵害他人
    權益等被告之品行、犯罪之動機、目的、手段、所生危害及
    犯後態度等一切情狀，分別量處如主文所示之刑，並定如主
    文所示之應執行刑。
據上論斷，應依刑事訴訟法第273條之1第1項、第284條之1、第
299條第1項前段，毒品危害防制條例第10條第1項，刑法第11條
前段、第51條第5款，判決如主文。
本案經檢察官謝雨青到庭執行職務。
中    華    民    國    97    年    10    月    28    日
                        刑事第八庭    法  官  陳銘壎
以上正本證明與原本無異。
如不服本判決，應於判決送達後10日內，向本院提出上訴狀（須
附繕本）。
中    華    民    國    97    年    10    月    28    日
                                      書記官  楊筱惠
附錄本案論罪科刑法條全文：
毒品危害防制條例第10條第1項
施用第一級毒品者，處6月以上5年以下有期徒刑。


司法院資訊處製作；財團法人民間司法改革基金會備份。
